臺灣新北地方法院刑事判決
111年度審易字第467號
公  訴  人  臺灣新北地方檢察署檢察官
被      告  范振源



上列被告因竊盜案件，經檢察官提起公訴（111 年度偵字第6379
號），本院判決如下：
    主  文
范振源犯攜帶兇器竊盜未遂罪，累犯，處有期徒刑肆月，如易科
罰金，以新臺幣壹仟元折算壹日。
    事實及理由
壹、查被告范振源所犯係死刑、無期徒刑、最輕本刑為3 年以上
    有期徒刑以外之罪，其於準備程序就被訴事實為有罪之陳述
    ，經告知簡式審判程序之旨，並聽取其與檢察官之意見後，
    本院認無不得或不宜改依簡式審判程序進行之處，爰依刑事
    訴訟法第273 條之1 第1 項、第284 條之1 之規定，裁定進
    行簡式審判程序。
貳、本案犯罪事實及證據，除補充「被告范振源於111 年4 月7
　　日本院準備程序及審理中之自白（參本院卷所附當日各該筆
    錄）」為證據外，餘均引用附件即檢察官起訴書之記載。
叁、論罪科刑：
一、核被告所為，係犯刑法第321 條第2 項、第1 項第3 款之攜
    帶兇器竊盜未遂罪。其已著手於竊盜之實行而不遂，為未遂
    犯，得依刑法第25條第2 項之規定，減輕其刑。被告於附件
    犯罪事實欄一所載有期徒刑執行完畢5 年內，故意再為本件
    犯行而構成累犯，然核其之前案類型為公共危險案件，在犯
    罪類型、罪質、侵害法益等面向，概與本件加重竊盜犯行間
    ，欠缺關連性或加重處罰之必要性，復參照司法院大法官會
    議解釋第775號解釋意旨，認尚無援引累犯規定加重其刑之
    確切事由，故不予加重其刑，特予指明。
二、審酌被告係具備一般智識程度及社會歷練之成年人，於實行
    本件加重竊盜未遂犯行前，曾因屢次觸犯竊盜案件而經法院
    論罪科刑並執行完畢，對於不得以竊盜等非法方式侵害他人
    財物之情，自當清楚明白，卻不思付出自身勞力或技藝，循
    合法、正當之途徑取得所需，而恣意攜帶兇器著手竊取他人
    所有之財物，雖未得逞，仍缺乏基本之法治觀念，並對他人
    生命、身體及財產安全造成危害，甚為不該，兼衡被告之素
    行、犯罪之目的、手段、教育程度、職業、家庭經濟與生活
    狀況，以及被告犯後始終坦認犯行，態度勉可等一切情狀，
    量處如主文所示之刑，並諭知如易科罰金之折算標準，以資
    處罰。
肆、至被告持以實行本件加重竊盜未遂犯行之老虎鉗及扳手各1 
　　個，核屬日常生活使用之一般工具，且非違禁物或須義務沒
    收之物，對之沒收欠缺刑法上之重要性，故不予宣告沒收。
伍、本判決係依刑事訴訟法第310 條之2 及第454 條所製作之簡
    化判決，依法僅需記載犯罪事實、證據名稱及應適用之法條
    ，並得以簡略方式為之，如認定之犯罪事實、證據及應適用
    之法條，與檢察官起訴書之記載相同者，得引用之，附此敘
    明。
據上論斷，應依刑事訴訟法第273 條之1 第1 項、第299 條第1
項前段、第310 條之2 、第454 條（本件依刑事判決精簡原則，
僅記載程序法條文），判決如主文。
本案經檢察官彭毓婷偵查起訴，由檢察官陳炎辰到庭執行公訴。
中　　華　　民　　國    111   年 　  5  　月 　  3  　日
                  刑事第二十四庭  法  官　李俊彥   
以上正本證明與原本無異。
如不服本判決，應於判決送達後20日內敘明上訴理由，向本院提
出上訴狀（應附繕本），上訴於臺灣高等法院。其未敘述上訴理
由者，應於上訴期間屆滿後20日內向本院補提理由書「切勿逕送
上級法院」。
                                  書記官  林慈恩
中　　華　　民　　國　  111 　年　   5    月     3    日
附錄本判決論罪之法律條文：
中華民國刑法第321 條
犯前條第1 項、第2 項之罪而有下列情形之一者，處6 月以上5
年以下有期徒刑，得併科50萬元以下罰金：
一、侵入住宅或有人居住之建築物、船艦或隱匿其內而犯之。
二、毀越門窗、牆垣或其他安全設備而犯之。
三、攜帶兇器而犯之。
四、結夥三人以上而犯之。
五、乘火災、水災或其他災害之際而犯之。
六、在車站、港埠、航空站或其他供水、陸、空公眾運輸之舟、
    車、航空機內而犯之。
前項之未遂犯罰之。
--------------------------------------------------------
附件：
臺灣新北地方檢察署檢察官起訴書
　　　　　　　　　　　　　    　　 　111年度偵字第6379號
　　被　　　告　范振源　男　46歲（民國00年0月00日生）
　　　　　　　　　　　　住○○市○○區○○路0段00巷000號 3樓之15
　　　　　　　　　　　　國民身分證統一編號：Z000000000號
上列被告因竊盜案件，已經偵查終結，認應該提起公訴，茲將犯
罪事實及證據並所犯法條分敘如下：
　　　　　　犯罪事實
一、范振源前因公共危險案件，經臺灣士林地方法院以106年度
    審交易字第598號判決判處有期徒刑6月，併科罰金100,000
    元確定，並於民國107年10月26日徒刑執行完畢出監。詎其
    仍不知悔改，竟意圖為自己不法之所有，基於竊盜之犯意，
    於111年1月11日19時41分許，在新北市○○區○○路00號工地內
    ，持其所有客觀上可傷害人之生命、身體，足供兇器使用之
    老虎鉗、扳手等工具，欲剪斷蔡岳廷管領之電線予以變現，
    然經附近住戶當場發覺並報警處理，始未得逞，並扣得之老
    虎鉗1個、扳手1個及電線1條(電線1條已發還)。
二、案經蔡岳廷訴由新北市政府警察局新莊分局報告偵辦。
　　　　證據並所犯法條
一、證據清單及待證事實
編號 證據名稱 待證事實 1 被告范振源於警詢及偵查中之供述 證明全部犯罪事實。 2 告訴人蔡岳廷於警詢中之指訴 證明全部犯罪事實。 3 證人張惠隆於警詢中之證述 證明全部犯罪事實。 4 新北市政府警察局新莊分局扣押筆錄、扣押物品目錄表、贓物認領保管單、現場暨扣案物照片7張 證明扣案之老虎鉗1個、板手1個，為被告所有且供被告犯本案所用之物之事實。 
二、核被告所為，係犯刑法第321條第2項、第1項第3款加重竊盜
    未遂罪嫌。又被告前有如犯罪事實欄所載之論罪科刑執行情
    形，有刑案資料查註紀錄表在卷可稽，其於有期徒刑執行完
    畢後，5年以內故意再犯本件有期徒刑以上之罪，為累犯，
    請參照大法官會議釋字第775號解釋意旨，審酌是否依刑法
    累犯規定加重其刑。至扣案之老虎鉗1個、扳手1個，為被告
    所有且供被告犯本案所用之物，業據被告於偵查中坦認在卷
    ，請依刑法第38條第2項規定宣告沒收。
三、依刑事訴訟法第251條第1項提起公訴。
　  此　致
臺灣新北地方法院
中　　華　　民　　國　 111　　年　　2 　　月　　23　　日
　　　　　　　　　　　　　　　檢　察　官  彭毓婷